最高法院刑事裁定　　　　　　　　　　111年度台抗字第452號
抗　告　人　NGUYEN THANH LUAN（中文姓名：阮成倫）　
上列抗告人因殺人案件，不服臺灣高等法院中華民國111年2月25
日駁回其聲請再審之裁定（110年度聲再字第589號），提起抗告
，本院裁定如下：
    主  文
抗告駁回。
    理  由
本件抗告人NGUYEN THANH LUAN （中文姓名：阮成倫）因殺人
  案件，經原審法院108 年度上訴字第4203號判決判處罪刑確定
  （下稱原確定判決；抗告人提起第三審上訴，經本院109 年度
  台上字第4659號判決以其上訴不合法律上程序予以駁回），依
  刑事訴訟法第420條第1項第6 款規定聲請再審，其聲請意旨略
  如原裁定理由欄所載。原裁定意旨略以：原確定判決係依憑
  抗告人之供述、證人阮友方、陳氏莊、武文俊、劉伯享、黃文
  期之證述、第一審及檢察官勘驗現場監視器錄影檔案筆錄、錄
  影畫面截圖、相驗屍體證明書、法務部法醫研究所解剖報告書
  暨鑑定報告書、內政部警政署鑑定書、扣案水果刀等相關證據
  資料，綜合研判，認抗告人有殺害被害人張英俊之犯行；又抗
  告人聲請再審意旨所執其僅持刀刺被害人大腿，並無刺其心臟
  之舉，僅具傷害犯意；另武文俊亦有持刀，應予追查等節，乃
  其於第一審所持之辯詞（抗告人嗣於原審法院為認罪之陳述）
  ，業經論駁在案，難認係未及調查審酌之新事實。況抗告人手
  持刀械，與范文強等人一起攻擊被害人，被害人旋倒地不起，
  武文俊則係攻擊阮友方，且未見持刀；而扣案水果刀上之血跡
  ，亦與被害人DNA-STR 型別相符等情，亦有前揭勘驗筆錄、錄
  影畫面截圖、內政部警政署鑑定書可徵。另被害人胸部所受致
  命傷之刺入方向，亦與抗告人案發時以右手高舉攻擊被害人之
  方向、角度相當，更足見抗告人曾為之自白與事實相符。再依
  抗告人所為其不記得刺對方幾刀之供述，亦可徵其於行兇過程
  中，除造成被害人胸部致命傷外，於被害人閃躲之際，亦造成
  其右大腿受傷，並無抗告人聲請意旨所指不合邏輯之處。至抗
  告人所執其不認識被害人云云，亦難據此認定其不具殺人之不
  確定故意。因認本件再審之聲請，為無理由，而予以駁回。經
  核於法尚無不合。
抗告意旨略以：抗告人僅供述刺被害人之大腿，未稱刺其心臟
  ；且監視器亦未攝得抗告人持刀攻擊被害人之畫面，並無證據
  證明被害人之致命傷為抗告人所致。原裁定卻以臆測之詞，認
  定係抗告人所為。又依抗告人僅刺被害人大腿，更徵抗告人僅
  係傷害犯意。再者，依相關證人之證詞，當場尚有其他刀械，
  另抗告人並未稱該刀械為何人持有，原裁定卻謂係武文俊持有
  ，並以此錯誤認定指駁抗告人之質疑，未加以調查。且亦未依
  抗告人之聲請當庭播放監視器錄影檔案，均有調查未盡之違法
  云云。
刑事訴訟法第420條第1項第6 款所稱新事實或新證據，除須具
  有未判斷資料性之「嶄新性」外，尚須具備單獨或與先前之證
  據綜合判斷而足以動搖原確定判決所認定事實之「顯著性」特
  性，二者先後層次有別，且均不可或缺，倘未兼備，自無准予
  再審之餘地。基此，再審聲請人所提出之新事實或新證據，是
  否具有未經原確定判決就其實質之證據價值加以判斷之嶄新性
  ，自應先予審查。如業經原法院審酌，無論已否採納，即不具
  備嶄新性之要件，自毋庸再予審查該證據是否具備顯著性。且
  該新事實或新證據，須確實足以動搖原確定判決所認定之犯罪
  事實，足認受有罪判決之人應受更有利之判決，方能依該條款
  准許再審。至聲請人所提出或主張之新事實、新證據，若自形
  式上觀察，核與原確定判決所確認之犯罪事實無所關聯，抑或
  無從動搖該事實認定之心證時，當無庸贅行其他之調查，自不
  待言。
經查：抗告意旨並未針對原裁定駁回其聲請之論述，如何違法
  或不當，為具體指謫，且查抗告意旨所指被害人之致命傷非其
  所為，其無殺人犯意等各節，無非係置原裁定已明白論敘之事
  項於不顧，而對於原確定判決採證認事之職權行使，重為爭辯
  ，漫事指摘。又抗告人於原審訊問時，明確供稱另把刀是武文
  俊所持等語，則原裁定此部分之論述，自無違誤可指。又抗告
  人於原審並未聲請勘驗監視器錄影檔案，原審未為調查，亦無
  違法可指。況其指摘原審未調查之證據，或業經原確定判決審
  酌，或無從動搖該犯罪事實認定之心證，自無贅行調查之必要
  。綜上，本件抗告為無理由，應予駁回。
據上論結，應依刑事訴訟法第412條，裁定如主文。
中    華    民    國   111    年    5     月    19    日
                  刑事第三庭審判長法  官  徐  昌  錦  
                                  法  官  林  恆  吉  
                                  法  官  林  海  祥  
                                  法  官  侯  廷  昌  
                                  法  官  江  翠  萍  
本件正本證明與原本無異
                                  書記官
中    華    民    國   111    年    5     月    25    日